Minutes et répertoires du notaire Gabriel MESNIL, 10 octobre 1710 - 22 février 1734 (étude XXXV)
Archives nationales
- Minutes de Gabriel MESNIL, 1634 - 22 février 1734; MC/ET/XXXV/356 - MC/ET/XXXV/597
  - Minutes. 1733, mai - 1733, août, mai 1733 - août 1733; MC/ET/XXXV/577
    - PICHARD (Michel) Architecte entrepreneur de bâtiments; Rue de Menestriers § Quittance donnée par .., 4 juillet 1733; MC/ET/XXXV/577
      quittance; Pichard, Michel
    - TAPISSIER Alloué § mise en .. de CHAMPEAUX (Louis) âgé de 15 ans pour 4 ans, chez HUPPEREL (François) que le nourrit loge l'entretien d'habits moyennant 500 livres, 21 juillet 1733; MC/ET/XXXV/577
    - HUPPEREL (François) Maître tapissier Rue du Four § mise en alloué chez .., 21 juillet 1733; MC/ET/XXXV/577
      Hupperel, François
    - BEAURIN (Jean Baptiste) Maître Serrurier Rue Guillaume § mise en apprentissage chez .., 22 juillet 1733; MC/ET/XXXV/577
      contrat d'apprentissage; Beaurin, Jean Baptiste
    - SERRURIER (apprentissage) § Mise en .. de PICART (Antoine) âgé de 17 ans, pour 5 ans chez BEAURIN (Jean Baptiste) qui le nourrit, logé, couche chauffe moyennant 60 livres, 22 juillet 1733; MC/ET/XXXV/577
    - JOLLY (Jean) Maître graveur Quai Pelletier § Partage .., 3 août 1733; MC/ET/XXXV/577
      partage; Jolly, Jean
    - DELARUE (Pierre) Maître potier d'étain Saint Denis § quittance .., 4 août 1733; MC/ET/XXXV/577
      quittance; Delarue, Pierre
    - BONSERGENT (Toussaint) Maître doreur Rue Guérin Boisseau § Vente .., 23 août 1733; MC/ET/XXXV/577
      acte de vente; Bonsergent, Toussaint
    - CHRESTIEN (Jacques) Serrurier Rue Tireboudin § Bail -, 6 août 1739; MC/ET/XXXV/577
      bail; Chrestien, Jacques
  - Minutes. 1733, septembre - 1733, décembre, septembre 1733 - décembre 1733; MC/ET/XXXV/578
    - Mainlevée concernant Pierre-François Godot, architecte, rue des Gravilliers., 9 septembre 1733; MC/ET/XXXV/578
      mainlevée; Gravilliers (rue des); Godot, Pierre François; architecte
    - Tassilly (Michel François), maître menuisier, rue Neuve de Cléry § Désistement .., 10 octobre 1733; MC/ET/XXXV/578
      renonciation; Tassilly, Michel François
    - HENRY (François) Marchand Lapidaire joaillier Rue Saint-Louis § Remboursement .., 23 octobre 1733; MC/ET/XXXV/578
      Henry, François
    - DUBOIS (Eustache Mathieu) maître Tapissier Piliers de Halles § Mariage de .., 25 octobre 1733; MC/ET/XXXV/578
      contrat de mariage; Dubois, Eustache Mathieu
    - LECOURTOIS (Pierre) Maître maçon entrepreneur des bâtiments à Rue Transnonain § Constitution., 17 novembre 1733; MC/ET/XXXV/578
      constitution de rente; Lecourtois, Pierre
    - LEPAS (Martin) Maître maçon entrepreneur de bâtiments Rue Saint Denis § Constitution .., 3 décembre 1733; MC/ET/XXXV/578
      constitution de rente; Lepas, Martin
  - Minutes. 1734, janvier - 1734, 22 février, janvier 1734 - 22 février 1734; MC/ET/XXXV/579
    - FOLIOT (Nicolas) Maître menuisier Rue Neuve de Clery § mise en apprentissage chez .., 11 janvier 1734; MC/ET/XXXV/579
      contrat d'apprentissage; Foliot, Nicolas
    - GAUDRAU (Antoine) Ebéniste Corbeil § Mise en apprentissage du fils de -, 16 janvier 1734; MC/ET/XXXV/579
      contrat d'apprentissage; Gaudrau, Antoine
    - SERRURIER (apprentissage de) § Mise .. de GAUDRAN (Antoine) âgé de 18 ans pour 5 ans, chez GAUDRAN (Martin) qui le nourrit logé, couche s.d.d., 16 janvier 1734; MC/ET/XXXV/579
    - GAUDRAN (Martin) maître Serrurier Rue Saint-Thomas § mise en apprentissage chez .., 16 janvier 1734; MC/ET/XXXV/579
      contrat d'apprentissage; Gaudran, Martin
    - ROQUET (Louis François) Entrepreneur de bâtiment Rue des Boucheries § quittance .., 24 janvier 1734; MC/ET/XXXV/579
      quittance; Roquet, Louis François
    - CHAMBRAY (Toussaint) Maître Emailleur Rue Philipeaux § Révocation et pouvoir., 1er février 1734; MC/ET/XXXV/579
      Chambray, Toussaint
    - BONSERGENT (Jean Toussaint) Maître doreur Rue Guérin Boisseau § Quittance .., 5 février 1734; MC/ET/XXXV/579
      quittance; Bonsergent, Jean Toussaint
    - HELLART (Louis Charles), Peintre, Rue de la Chauvierie § Cautionnement .., 22 février 1734; MC/ET/XXXV/579
      Hellart, Louis Charles
  - Minutes (constitutions de rentes publiques). 1711 - 1713, MC/ET/XXXV/580
    Édit de mai 1709, rentes héréditaires et viagères sur les aides et gabelles.
    Édits de 1710, 1711, 1713, rentes au denier 20, divers édits de 1710, 1711, 1713.
    constitution de rente
    - Aury (Jean André) maître horloger rue Saint Antoine § Constitution, 5 novembre 1711; MC/ET/XXXV/580
      constitution de rente; Aury, Jean André
    - Betancourt (Claude) maître serrurier rue du Mail § Constitution, 5 novembre 1711; MC/ET/XXXV/580
      constitution de rente; Betancourt, Claude
    - Duclos (Simon) maître serrurier rue du Four § Constitution et une autre - 5 novembre 1711, 17 décembre 1711; MC/ET/XXXV/580
      constitution de rente; Duclos, Simon
    - Lemaistre (Jacques), marchand orfèvre, absent, au Havre de Grâce § Constitution, 12 mai 1712; MC/ET/XXXV/580
      constitution de rente; Lemaistre, Jacques
  - Minutes (constitutions de rentes publiques). 1713 - 1714, MC/ET/XXXV/581
    Édit de décembre 1713, 9 millions de rentes sur les aides et gabelles..
    - Aury (André) marchand horloger rue Saint Antoine § Constitution, 1er mars 1714; MC/ET/XXXV/581
      constitution de rente; Aury, André
    - Genis (Esprit), maître peintre, rue des Rats § Constitution, 20 mars 1714; MC/ET/XXXV/581
      constitution de rente; Genis, Esprit
  - Minutes (constitutions de rentes publiques). 1713 - 1714, MC/ET/XXXV/582
    Édit de juin 1712, 12 millions sur les aides et gabelles.
    - Duclos (Simon) maître serrurier rue du Four du Temple § Constitution 2 actes, 20 mars 1714; MC/ET/XXXV/582
    - Prevost (Louis) maçon absent § Constitution, 5 avril 1714; MC/ET/XXXV/582
      constitution de rente; Prevost, Louis
  - Minutes (constitutions de rentes publiques). 1714, MC/ET/XXXV/583
    Édit de décembre 1713, 7, 9 et 14 millions sur les aides et gabelles..
    - Lenoir (Alexandre), maître orfèvre, rue de Fromagerie § Constitution .., 18 juillet 1714 - 4 octobre 1719; MC/ET/XXXV/583
      constitution de rente; Lenoir, Alexandre
    - HENAULT (Claude) maître tapissier Rue des Petits Carreaux § Constitution de rente, 5 mai 1719; MC/ET/XXXV/583
      constitution de rente; Henault, Claude
    - HENAULT (Claude) maître Tapissier Rue des Petits Carreaux § Constitution de rente, 17 octobre 1719; MC/ET/XXXV/583
    - Constitution concernant Nicolas Monthéan, sculpteur ordinaire du roi, rue Mondétour., 19 octobre 1719; MC/ET/XXXV/583
      constitution de rente; Mondétour (rue); Monthéan, Nicolas; sculpteur
  - Minutes (constitutions de rentes publiques). 1720, janvier - 1720, juin, janvier 1720 - juin 1720; MC/ET/XXXV/584
    Remboursement de rentes, janvier à mars plus juin quittances au roi.
  - Minutes (constitutions de rentes publiques). 1720, juillet - 1720, novembre, juillet 1720 - novembre 1720; MC/ET/XXXV/585
  - Minutes (constitutions de rentes publiques). 1720 - 1721, MC/ET/XXXV/586
    Édit de juin 1720, 25 millions de rentes sur les aides et gabelles..
  - Minutes (constitutions de rentes publiques). 1720 - 1721, MC/ET/XXXV/587
    Édit de juin 1720, 25 millions de rentes sur les aides et gabelles.
  - Minutes (constitutions de rentes publiques). 1724, MC/ET/XXXV/588
    Édit de janvier 1724, rentes viagères au denier 25 sur les tailles..
  - Minutes (constitutions de rentes publiques). 1724, MC/ET/XXXV/589
    Édit de janvier 1724, rentes viagères au denier 25 sur les tailles.
  - Minutes (constitutions de rentes publiques). 1724, MC/ET/XXXV/590; Document détérioré.
    - Dieny (Rollin) marchand tapissier; sous les Piliers de la Tonnellerie § apprentissage, 25 août 1700; MC/ET/XXXV/590
      contrat d'apprentissage; Dieny, Rollin
    - Dumergue (Antoine) horloger place Dauphine § transport de droits successifs, 22 septembre 1700; MC/ET/XXXV/590
      transport de droits; Dumergue, Antoine
    - Menuisier (apprentissage) § Contrat pour 6 ans entre Charles Barnon, bourgeois de Paris, et Benoît Giraud, maître menuisier, au profit de Jean-Baptiste Barnon, âgé de 12 ans, fils de Charles Logé, nourri et blanchi par son maître. S.d.d., 25 septembre 1700; MC/ET/XXXV/590
      contrat d'apprentissage; Barnon, Charles; Giraud, Benoit; Barnon, Jean-Baptiste
  - Minutes (constitutions de rentes publiques). 1721 - 1724, MC/ET/XXXV/591; Document détérioré.
    Rentes viagères au denier 25 sur les aides et gabelles.
    Édits d'août 1720 et de novembre 1722, rentes viagères sur les tailles et autres impositions.
    Édits de juillet 1723, 1721, 1723, 1724.
  - Minutes (constitutions de rentes publiques). 1723 - 1724, MC/ET/XXXV/592; Document détérioré.
    Édits 1721, 1723 - 1724.
  - Minutes (constitutions de rentes publiques). 1713 - 1714, MC/ET/XXXV/593
    Remboursement de rentes sur les aides et gabelles. Remboursement de rentes réduites.
    - Parisot (Pierre), maître menuisier, rue Montorgueil § Quittance de remboursement .., 5 janvier 1714; MC/ET/XXXV/593
      quittance; Parisot, Pierre
    - HENAULT (Claude) Maître tapissier Rue Montorgueil § quittance de remboursement .., 5 janvier 1714; MC/ET/XXXV/593
      quittance; Henault, Claude
    - Moury (Jean), menuisier, rue des Vieilles Etuves § Quittance de remboursement, 3 février 1714; MC/ET/XXXV/593
      quittance; Moury, Jean
    - Genis (Simon), maître peintre, paroisse Saint-Etienne-du-Mont § Quittances de remboursement ..; 2 actes., 7 février 1714; MC/ET/XXXV/593
      quittance; Genis, Simon
    - DUCLOS (Simon) Maître Serrurier Rue du Four § Quittance de remboursement., 10 février 1714; MC/ET/XXXV/593
      quittance; Duclos, Simon
    - HÈNAULT (Claude) Maître tapissier Rue Montorgueil § quittance de remboursement .., 24 février 1714; MC/ET/XXXV/593
    - Lenoir (Alexandre), marchand orfèvre, rue de la Fromagerie § Quittance .., 30 mai 1714; MC/ET/XXXV/593
    - Rousselet (Jean), marchand orfèvre, rue de la Fromagerie § Quittance .., 30 mai 1714; MC/ET/XXXV/593
      quittance; Rousselet, Jean
  - Minutes (constitutions de rentes publiques). 1715 - 1719, MC/ET/XXXV/594
    Remboursement de rentes sur les aides et gabelles. Remboursement de rentes réduites 1715, 1717, 1719.
    - Depille (Marin), maître peintre, paroisse Saint-Bernard § Quittance au roi, 5 août 1715; MC/ET/XXXV/594
      quittance; Depille, Marin
    - AURY (Jean André) Maître horloger Rue Saint-Antoine § Quittance au Roi., 13 octobre 1719; MC/ET/XXXV/594
      quittance; Aury, Jean André
    - DUCLOS (Simon) Maître Serrurier Rue Bailly § Rachat., 17 octobre 1719; MC/ET/XXXV/594
    - Tonny (Jean-Baptiste), menuisier, rue Montmartre § Quittance au roi .., 20 novembre 1719; MC/ET/XXXV/594
      quittance; Tonny, Jean-Baptiste
    - LEBRUN (Gilles) Maître menuisier Rue de Bourbon § Rachat., 29 décembre 1719; MC/ET/XXXV/594
  - Minutes (constitutions de rentes publiques). 1721 - 1726, MC/ET/XXXV/595
    Acte(s) de la même période coté(s) séparément:
    Voir aussi MC/ET/XXXV/356 (actes imparfaits 1711 à 1713).
    Remboursement de rentes sur les aides et gabelles. Remboursement de rentes réduites 1721 à 1724, 1726 ?.
  - Minutes (actes imparfaits). 1711 - 1733, MC/ET/XXXV/596
    1710 à 1733.
    - Devis et marché de maçonnerie, charpenterie pour une maison sise rue Louis-le-Grand., 20 septembre 1719; MC/ET/XXXV/596
      Avec élévations, plans ...
      devis; marché; Louis-Le-Grand (rue)
  - Expéditions de notaires divers. 1634 - 1718, MC/ET/XXXV/597; AVELINE, Pierre; BAILLY, Mathieu; BLANCHARD, Antoine; CHEVALIER, Claude; CHUPPIN, Jean; LAUVERJON, François; MOUFLE, Simon III; SAVIGNY, Nicolas I de; TABOUE, Nicolas
    Expéditions d'actes de Gabriel René Mesnil (1710-1717) et de divers notaires: Nicolas Dournel (1627), Denis Camuset (1634), Jean Colas (1648), Jean Chuppin (1684), Nicolas II Boindin (1687, 690), Bonnin, notaire à Saint-Cloud et Boulogne, (1689), René Desforges (1691-1710), Blanchard (1695), Simon III Moufle (1695), Mathieu Bailly (1703), Nicolas I de Savigny (1703), Nicolas Taboué (1709), Mouflette, notaire à Meru (1710), Aveline (1715), François Lauverjon (1716), Claude Chevalier (1717).
    copie authentique
- Répertoire(s) de Gabriel MESNIL, 10 octobre 1710 - 1739; MC/RE/XXXV/11
  - Répertoire. 1710, 10 octobre - 1739, 10 octobre 1710 - 1739; MC/RE/XXXV/11
    Répertoire des notaires Gabriel Mesnil (10 octobre 1710-22 février 1734), François Rahault (23 février 1734-31 décembre 1739).
    Informations concernant le classement et la cotation:
    Le niveau inférieur de description, quand il existe, correspond aux mentions d'actes contenues dans le répertoire. Parmi celles-ci, certaines peuvent y être décrites, de manière plus ou moins détaillée. Pour consulter l'acte proprement dit, il convient de rechercher la cote au niveau des articles (registre ou liasse) des minutes du notaire (cote de type 'MC/ET').